【裁判字號】    95,交聲,550
【裁判日期】    950828
【裁判案由】    違反道路交通管理處罰條例聲明異議
【裁判全文】
臺灣臺北地方法院交通事件裁定         95年度交聲字第550號
原處分機關  臺北市交通事件裁決所
異  議  人
即受處分人  甲○○
上列異議人即受處分人因違反道路交通管理處罰條例案件，對於
臺北市交通事件裁決所於中華民國九十五年五月十八日所為之北
市裁二字第裁22—RA0000000號處分（原舉發通知單案號：基警交
字第RA0000000號）聲明異議，本院裁定如下：
    主  文
異議駁回。
    理  由
一、異議意旨略以：異議人即受處分人甲○○於民國九十五年二
    月十一日前往基隆市○○路八五號一樓拜訪親戚，將車輛停
    在上址對面斜坡下方之停車場，離開時從該斜坡開上來，因
    該處係丁字路口，異議人在該丁字路口等候號誌轉為綠燈後
    ，始左轉進入同前市○○路，依規定縱使中華路方向為紅燈
    ，但異議人既係繼續往中華路直行，自無再行停車之理。異
    議人信賴綠燈之號誌指示起步，卻被設置於中華路靠近九七
    巷口之監視攝影器，拍攝到闖紅燈之情事而逕行舉發，該攝
    影器之設置顯有不當，而屬違規陷阱，為此對原處分不服，
    而聲明異議云云。
二、按汽車行駛至交岔路口，其行進、轉彎，應遵守燈光號誌之
    指揮；而車輛面對圓形紅燈表示禁止通行，不得超越停止線
    或進入路口，為道路交通安全規則第一百零二條第一項第一
    款、道路交通標誌標線號誌設置規則第二百零六條第五項第
    一款所明定。又汽車駕駛人，行經有燈光號誌管制之交岔路
    口闖紅燈者，處新臺幣（下同）一千八百元以上五千四百元
    以下罰鍰，復為道路交通管理處罰條例第五十三條所明定（
    九十四年十二月二十八日修正公布，九十五年七月一日施行
    之同條第一項規定，亦為相同處罰規定）。
三、經查：
(一)、異議人對於其於前述時間，駕駛車號ＣＷ—九六一八號自用
    小客車，行經前揭路段，遇到紅燈並未停止之事實，並不爭
    執。再參酌基隆市警察局交通警察隊逕行舉發時檢附之採證
    照片兩張，除可觀知異議人之行車狀態，於第一張被拍攝時
    係超越停止線，正通過網狀區域，第二張則已通過網狀區，
    正行駛在行人穿越道外，照片中並有儀器顯示之相關數據。
    而據基隆市警察局交通警察局警員張文堂表示：照片中第一
    排數據表示時間，第二排右邊英文Ｒ代表紅燈，數字代表秒
    數，第三排則表示車速等情（見本院公務電話紀錄），可知
    異議人在第一張照片顯示其越過停止線時，紅燈已亮起三秒
    ，而第二張照片顯示其通過行人穿越道時，紅燈則已亮起四
    秒，且異議人之時速為二十三公里。由此可知，異議人係於
    同前市○○路與同前路九七巷交岔路口之紅燈，亮起三秒之
    後，始因車輪壓過停止線之感應線圈而被拍攝第一張照片，
    復於紅燈亮起四秒後，仍以時速二十三公里之速度繼續前進
    ，而遭儀器拍攝第二張照片，是異議人有駕車行經該交岔路
    口而闖越紅燈之行為，甚為明確。
(二)、又據異議人繪製之現場示意圖及卷內所附之現場照片可知，
    異議人自斜坡上行所臨之行車號誌，距離本件違規地點之行
    車號誌，兩者約有二十公尺之距離，故異議人自斜坡上行至
    違規地點，並無距離過短而不及窺得行車號誌或難以停煞之
    問題。再者，違規地點既為同前市○○路與中華路九七巷之
    交岔路口，則來自不同行向之車輛自有在該處發生碰撞之可
    能，故主管機關在該處設置行車管制號誌及違規拍攝裝置，
    自無違法不當之處。縱認該處之行車管制號誌有設置不當之
    情形，在主管機關變更設置之前，仍有遵守現有號誌管制之
    義務，否則一般用路人若可自行決定何等號誌需要遵守，何
    等號誌不需遵守，交通秩序豈不大亂？對於信賴用路人均會
    遵守行車管制號誌之人，亦會造成誤判他人駕駛行為之重大
    危險。故異議人上開辯解，並不可採。
(三)、綜上所述，原處分機關依道路交通管理處罰條例第五十三條
    之規定，對異議人裁處罰鍰二千七百元，核無不當。本件異
    議為無理由，應予駁回。
四、據上論斷，應依應依道路交通管理處罰條例第八十七條第二
    項、道路交通案件處理辦法第十九條，裁定如主文。
中    華    民    國     95     年      8    月   28  日
                        交通法庭  法  官  游士珺
上正本證明與原本無異。
如不服本裁定，應於裁定送達後5日內向本院提出抗告狀。
                                  書記官  林素霜
中    華    民    國    95    年    9     月    4     日


司法院資訊處製作；財團法人民間司法改革基金會備份。
